臺灣臺東地方法院民事裁定
110年度抗字第9號
抗  告  人  劉明智  
            蘇千羽  
相  對  人  詹惠卿  
上列當事人間聲請本票裁定事件，抗告人對於本院司法事務官於
民國110年10月14日所為110年度司票字第202號裁定分別提起抗
告，本院合議庭裁定如下：
    主  文
抗告駁回。
抗告程序費用新臺幣貳仟元由抗告人各自負擔新臺幣壹仟元。
    理  由
一、按執票人向本票發票人行使追索權時，得聲請法院裁定後強
    制執行，票據法第 123條定有明文。另本票執票人依該條之
    規定，聲請法院裁定許可對發票人之財產強制執行，因其性
    質係屬非訟事件，法院僅得依非訟程序，就本票形式上之要
    件，審查是否許可強制執行，並無確定實體上法律關係存否
    之效力，若發票人就票據債務之存否尚有爭執時，應由發票
    人另依訴訟程序以資解決，此有最高法院 56年台抗字第714
    號、57年台抗字第76號判例意旨可資參照。
二、抗告意旨：
　㈠抗告人劉明智部分：伊確有開立面額新臺幣（下同）70萬元
    本票（發票日：108年1月7日、未載到期日、票號：CH-No-6
    50932，下稱系爭本票）予相對人，並自108年2月起陸續還
    款，至今已清償近50萬元，惟近幾個月因疫情影響工作不順
    ，還款較不正常，非相對人所稱拒不還錢。為此，爰提出抗
    告，請求廢棄原裁定等語。
　㈡抗告人蘇千羽部分：系爭本票債權為劉明智與相對人間之債
    務問題，係相對人要求共同簽發保證，伊才因朋友關係義氣
    相挺，對債務內容不太清楚，且劉明智已還款50萬元，相對
    人得主張之金額並非本票票面金額70萬元。為此，爰提出抗
    告，請求廢棄原裁定，駁回相對人之聲請等語。
三、經查：相對人主張其執有抗告人所共同簽發之系爭本票，詎
    經向抗告人提示未獲付款，而依票據法第123條規定向本院
    聲請裁定許可強制執行，並經本院司法事務官於110年10月1
    4日所為110年度司票字第202號裁定（下稱原裁定）准許等
    情，業據本院職權調取原裁定案卷審閱無誤。經審視原裁定
    案卷所附之系爭本票影本，核系爭本票之形式要件並無不符
    ，且抗告人均不爭執系爭本票為其等所共同簽發，是原裁定
    准許相對人強制執行，並無不合。至抗告意旨所指劉明智已
    清償部分欠款等情，均涉及系爭本票之實體上爭執，尚非原
    裁定之非訟事件程序所得審究，抗告人應另行提起訴訟，以
    資救濟。從而，抗告意旨指摘原裁定不當，求予廢棄，為無
    理由，應予駁回。
四、據上論結，本件抗告為無理由。依非訟事件法第46條、第21
    條第 2項、第24條第1項，民事訴訟法第495條之1第1項、第
    449條第1項、第95條、第78條、第85條第1項前段之規定，
    裁定如主文。
中　　華　　民　　國　　110 　年　　12　　月　　24　　日
                民事第一庭  審判長法　官  楊憶忠
                                  法　官　黃柏仁
                                  法　官　張鼎正
以上正本係照原本作成。
如不服本裁定，得於收受本裁定正本送達後10日內，以適用法規
顯有錯誤為理由，向本院提起再抗告狀（須附繕本）並繳納再抗
告裁判費新臺幣1,000元。
中　　華　　民　　國　　110 　年　　12　　月　　24　　日
                                  書記官　蘇美琴